LISANDRO CIANCAGLINI

EXPERTO EN MARKETING DIGITAL





PERFIL

Me apasiona la publicidad adaptada a los medios. Me considero una persona enfocada y curiosa, pendiente siempre de generar ideas en pos de resolver los problemas que se presenten. Creo que mi principal virtud radica en el pensamiento analítico, prestando suma atención al detalle. Siempre me emocionaron los nuevos proyectos, por lo que intento ser lo más flexible posible a la hora de tomar decisiones. Llevo más de 10 años colaborando para empresas de diversos sectores, dedicándome a la planificación y ejecución de campañas digitales.

CONTACTO

+54 9 3541 6189 99

www.lciancaglini.com.ar

in /in/lisandrociancaglini

github.com/lciancaglini

💙 | X5000, Córdoba, Argentina.

EDUCACIÓN

TÉCNICO SUPERIOR EN PUBLICIDAD

Colegio Universitario IES Siglo 21 - Córdoba 2010 - 2015

CERTIFICACIONES

- Publicidad en Búsquedas / Academy for Ads
- Publicidad en Display / Academy for Ads
- Google Analytics/ Academy for Ads
- Inbound Marketing / Hubspot Academy

HABILIDADES

Herramientas digitales Campañas de PPC

Estrategia y planificación Diagnóstico de marca

Liderazgo de equipos Growth Hacking

Investigación de mercado SEO técnico

Gestión de proyectos Análisis de datos

EXPERIENCIA

Junio 20201- Actualidad

ANALISTA DE MEDIOS DIGITALES

Beyond Media Agency - Buenos Aires (Remoto)

Dentro del equipo de análisis y activación, me desempeño como analista de campañas en Google Ads y Facebook Ads. Mis principales funciones son la optimización de campañas, el análisis de KPI's y la implementación del presupuesto.

Noviembre 2020 - Actualidad

EXPERTO EN SEM

Donweb - Rosario (Remoto)

Formo parte del equipo de SEM, planificando y gestionando campañas digitales. Mi rol principal es establecer la comunicación con cada jefe de producto y brindar soluciones efectivas. Los medios de pago que mayor incidencia tienen son:

Google Ads, Facebook Ads y Linkedin Ads.

Mayo 2020 - Actualidad

CONSULTOR DE MARKETING

Independiente - Córdoba (Remoto)

Me desempeño como consultor y analista digital independiente. Ayudo a empresas de Argentina, LATAM y España a definir o encaminar sus acciones de marketing digital. Generar estrategias, diseñar presupuestos o estructurar campañas son mis principales funciones

Marzo 2020 - Julio 2020

DIRECTOR DE MARKETING

Telemercado S.A - Córdoba

Lideraba el equipo de marketing de la empresa. Mis responsabilidades se centraban en la coordinación de los equipos de marketing digital, SEO, publicidad, diseño y comunicación interna. Dentro de mis funciones estaba llevar la agenda de los proyectos semanales, la fidelización de clientes, la intercomunicación entre las áreas y el reporte general hacia el directorio.

Linkedin: /in/lisandrociancaglini Sitio Web: www.lciancaglini.com.ar Email: lisandro.ciancaglini@gmail.com Teléfono: +54 9 3541 6189 99